【裁判字號】    90,交易,715
【裁判日期】    901130
【裁判案由】    公共危險等
【裁判全文】
臺灣高雄地方法院刑事判決                          九十年度交易字第七一五號
    公  訴  人  臺灣高雄地方法院檢察署檢察官
    被      告  乙○○
右列被告因公共危險等案件，經檢察官提起公訴（九十年度偵字第一七五六五號），
本院判決如左：
    主  文
乙○○服用酒類，不能安全駕駛動力交通工具而駕駛，累犯，處拘役肆拾日，如易科
罰金，以參佰元折算壹日。
被訴過失傷害部分，公訴不受理。
    事  實
一、乙○○曾於民國八十四年間，因違反槍砲彈藥管制條例案件，經本院判處有期徒
    刑一年八月，臺灣高等法院高雄分院及臺灣最高法院駁回上訴確定，於八十九年
    十一月二十七日假釋期滿執行完畢，猶不知謹慎行事，明知服用酒類或其他相類
    之物足以造成不能安全駕駛動力交通工具，有危險之虞，竟仍於八十九年十二月
    十六日二十二時許起，與友人在高雄市中都戲院附近小吃攤共飲啤酒四瓶，已達
    視覺能力變差、運動反射神經遲鈍、思考及個性行為改變、精神混惑不清晰、平
  衡感及判斷能力障礙度升高而影響駕駛致不能安全駕駛動力交通工具之狀況下，
    仍於酒後駕駛動力交通工具即車號ＥＲ—七一二六號自用小客車行駛，於同日二
    十三時五十八分許，沿高雄市鼓山區○○○路北往南方向行駛，途經該路段一五
    五號前，與甲○○所駕駛車號ＺＢ—四六九八號自小客車碰撞，嗣經警方到場處
    理並施以酒精濃度測試，測得乙○○呼氣所含酒精濃度為每公升０‧四五毫克，
    而查獲其酒後駕駛之情。
二、案經甲○○訴由高雄市政府警察局鼓山分局報告臺灣高雄地方法院檢察署檢察官
    偵查起訴。
    理  由
一、訊據被告乙○○固不諱言於前揭時、地飲酒後，猶駕駛車號ＥＲ—七一二六號自
    用小客車返家，而於八十九年十二月十六日二十三時五十八分許，在高雄市鼓山
    區○○○路一五五號前，越過雙黃線，駛入對向車道而與告訴人甲○○所駕駛之
    自小客車發生碰撞之事實，惟辯稱：事故發生前，遭數名機車騎士追趕持磚塊砸
    毀擋風玻璃，因而視線不清駛入對向車道，且因害怕遭該數名機車騎士毆打，始
    繼續開車云云。經查：被告於事故發生後經警施以酒精測試結果，其吐氣所含酒
    精成分達每公升０‧四五毫克一節，有被告吐氣所含酒精成分測試值、高雄市政
    府警察局舉發違反道路交通安全管理事件通知單附卷可稽，又告訴人甲○○所駕
    駛之自小客車，乃係因被告駕車越過雙黃線駛入對向車道，且車速甚快，因而發
    生碰撞，且在告訴人所駕駛之自小客車前尚有另輛計程車，亦差點與被告發生碰
    撞等情，已迭據告訴人指訴綦詳，且有高雄市○○○○○道路交通事故調查表、
    事故現場相片附卷可稽，則由告訴人所述本件事故發生始末觀之，參以被告吐氣
    所含酒精成分達每公升０‧四五毫克，顯見被告已達視覺能力變差、運動反射神
    經遲鈍、思考及個性行為改變、精神混惑不清晰、平衡感及判斷能力障礙度升高
    而影響駕駛致不能安全駕駛動力交通工具。至被告所駕駛之自小客車擋風玻璃破
    損一節，雖有相片附卷為憑，惟訊之告訴人陳稱於事故發生後並無飆車族經過該
    地點，高雄市政府警察局鼓山分局亦於九十年十一月十四日以高市警鼓分刑字第
    一七二六八號函函覆該轄區內當時並未接獲任何有關飆車族之報案，是尚難認被
    告所稱係因遭一群不明機車騎士持磚塊砸毀玻璃、追趕，始駛入對向車道云云足
    以採信。綜上，本件事證明確，被告犯行已堪認定，應依法論科。
二、核被告所為，係犯刑法第一百八十五條之三服用酒類不能安全駕駛動力交通工具
    而駕駛罪。查被告曾於八十四年間，因違反槍砲彈藥管制條例案件，經本院判處
    有期徒刑一年八月，臺灣高等法院高雄分院及臺灣最高法院駁回上訴確定，於八
    十九年十一月二十七日假釋期滿執行完畢，其受有期徒刑之執行完畢，五年以內
    再犯有期徒刑以上之罪，為累犯，應依刑法第四十七條規定加重其刑。爰審酌酒
    精成分對人之意識能力具有不良影響，超量飲酒後會導致對週遭事務之辨識及反
    應能力較平常狀況薄弱，因而酒後駕車在道路上行駛，對一般往來之公眾及駕駛
    人自身皆具有高度危險性，被告明知上情仍漠視自己安危，更枉顧公眾行之安全
    ，於服用酒類，酒後呼氣酒精濃度達每公升０．四五毫克，已處於不能安全駕駛
    動力交通工具之狀態，仍駕駛車輛，導致發生車禍，本不宜輕處，惟念其已與甲
    ○○達成和解，取得甲○○之諒解，及其犯罪後態度尚稱良好，已知悔悟，且本
    件係偶發事故等一切情狀，酌情量處如主文所示之刑，並諭知易科罰金之折算標
    準。
三、公訴意旨另以：被告疏於注意，貿然越過雙黃線，進入對向車道逆向行駛，而與
    甲○○所駕駛之自小客車發生碰撞，因認被告此部分涉犯刑法第二百八十四條第
    一項過失傷害罪嫌。按告訴乃論之罪，告訴人於第一審辯論終結前，得撤回其告
    訴；又告訴經撤回者，法院應諭知不受理之判決，刑事訴訟法第二百三十八條第
    一項、第三百零三條第三款分別定有明文。本件被告因公共危險等案件，經檢察
    官提起公訴，認被告此部分係犯刑法第二百八十四條第一項前段之過失傷害罪，
    該罪依同法第二百八十七條前段之規定須告訴乃論，茲據告訴人甲○○於本院審
    理中，言詞聲請撤回其告訴，爰就此部分諭知不受理之判決。
據上論斷，應依刑事訴訟法第二百九十九條第一項前段、第三百零三條第三款，刑法
第一百八十五條之三、第四十七條、第四十一條第一項，罰金罰鍰提高標準條例第二
條，判決如主文。
中      華      民      國      九十      年    十一    月      三十    日
                                  臺灣高雄地方法院交通法庭
                                        法  官  黃  悅  璇
右正本證明與原本無異。
如不服本判決，應於判決送達後十日內，向本院提出上訴狀。
                                        書記官  沈      蘊
中    華    民    國      九十      年      十二  月      三      日
附錄法條：
刑法第一百八十五條之三
服用毒品、麻醉藥品、酒類或其他相類之物，不能安全駕駛動力交通工具而駕駛者，
處一年以下有期徒刑、拘役或三萬元以下罰金。


司法院資訊處製作；財團法人民間司法改革基金會備份。
